【裁判字號】    98,交易,191
【裁判日期】    980504
【裁判案由】    過失傷害
【裁判全文】
臺灣臺中地方法院刑事判決             98年度交易字第191號
公  訴  人  臺灣臺中地方法院檢察署檢察官
被      告  甲○○
上列被告因過失傷害案件，經檢察官提起公訴（98年度偵字第48
50號），被告於準備程序中就被訴事實為有罪之陳述，經告以簡
式審判之旨，並聽取意見後，本院合議庭裁定由受命法官獨任進
行簡式審判程序，判決如下：
    主    文
甲○○因過失傷害人，處有期徒刑月，如易科罰金，以新臺幣
壹仟元折算壹日。
    犯罪事實
一、甲○○於民國97年9月12日中午，駕駛車牌號碼5989-NH號自
    用小客車，沿臺中市○○路○段2巷往昌平路2段方向行駛，
    於同日下午1時45分許，行經臺中市○○○路與昌平路2段2
    巷交岔路口時，本應注意車輛行經閃光紅燈岔路口時，遇閃
    光紅燈表示「停車再開」，車輛應減速接近，先停止於交岔
    路口前，讓幹道車優先通行後認為安全時，方得續行。且應
    注意車輛行駛時之車前狀況，並隨時採取必要之安全措施。
    而依當時情形為天候陰，日間自然光線，路面柏油、乾燥、
    無缺陷且無障礙物，視距良好，並無不能注意之情事，竟疏
    未停讓幹道車先行及注意車前狀況，並隨時採取必要之安全
    措施，仍駕駛前開自用小客車貿然前行，適丙○○騎乘車牌
    號碼LNX-249號重型機車，後座搭載其妻羅葉桃妹，沿臺中
    市○○○路往昌平路方向行駛，行經上開交岔路口時，與甲
    ○○所駕駛之前開自用小客車發生碰撞，致使丙○○受有右
    側脛骨腓骨開放性骨折等傷害，甲○○於肇事後，在犯罪未
    被發覺前，於現場等候前來處理之員警，並當場坦承其為肇
    事人並願接受裁判而自首。
二、案經丙○○訴由臺灣臺中地方法院檢察署檢察官偵查起訴。
    理    由
一、上開犯罪事實，業據被告甲○○於偵查中及本院審理時均坦
    承不諱，核與告訴人丙○○於偵查中之指訴情節相符，復有
    臺中市○○○道路交通事故當事人登記聯單、道路交通事故
    現場圖、道路交通事故調查報告表(一)、(二)、道路交通事故談
    話紀錄表3份、當事人酒精測定紀錄表、道路交通補充資料
    表、臺中市○○○道路交通事故初步分析研判表、事故現場
    照片、臺中市警察局第五分局98年4月13日職務報告書、中
    國醫藥大學附設醫院診斷證明書、國軍臺中總醫院附設民眾
    診療服務處診斷證明書、行政院衛生署臺中醫院診斷證明書
    、行政院衛生署臺中醫院98年3月13日中醫歷字第098000174
    8號函、國軍臺中總醫院98年3月10日醫中企管字第09800009
    94號函、中國醫藥大學附設醫院98年4月1日院管檔字第0980
    001322號函檢送丙○○之病情說明、中國醫藥大學附設醫院
    司法機關函查事項回復意見表及中國醫藥大學附設醫院急診
    護理病歷在卷可稽，核被告之自白與事實相符，應屬真實。
二、按特種閃光號誌各燈號顯示之意義如左：一、閃光黃燈表示
    「警告」，車輛應減速接近，注意安全，小心通過。二、閃
    光紅燈表示「停車再開」，車輛應減速接近，先停止於交岔
    路口前，讓幹道車優先通行後認為安全時，方得續行；汽車
    行駛至交岔路口，其行進、轉彎，應依下列規定：一、應遵
    守燈光號誌之指揮；汽車行駛時，駕駛人應注意車前狀況及
    兩車併行之間隔，並隨時採取必要之安全措施，為道路交通
    標誌標線號誌設置規則第211條、道路交通安全規則第102條
    第1項第1款、第94條第3項訂有明文。又本件肇事時、地之
    天候陰，日間自然光線，路面柏油、乾燥、無缺陷且無障礙
    物，視距良好，應無不能注意之情事，有卷附之道路交通事
    故調查表(一)在卷足憑，是被告駕駛上開自用小客車，應注意
    ，且能注意，竟於設置閃光紅燈之交叉路口，疏未停讓幹道
    車先行及注意車前狀況，並隨時採取必要之安全措施，貿然
    前行，致與告訴人騎乘之上開重型機車發生碰撞，致告訴人
    人車倒地，造成前述之傷害，足認被告之過失行為與告訴人
    之傷害結果有相當因果關係。
三、綜上所述，本案事證明確，被告過失傷害犯行，洵足認定。
四、核被告甲○○所為，係犯刑法第284條第1項前段之過失傷害
    罪。又被告於肇事後，在犯罪未發覺前，留在現場向到場處
    理之員警坦承其為肇事人並願接受裁判，有臺中市○○○道
    路交通肇事人自首情形紀錄表在卷可證，爰依刑法第62條前
    段之規定，減輕其刑。爰審酌被告輕忽行車規則，造成被害
    人傷害非輕，復未與被害人達成和解，惟念及犯後坦承犯行
    ，犯後態度良好，尚有悔意等一切情狀，量處如主文所示之
    刑，並諭知易科罰金之折算標準。
五、據上論斷，應依刑事訴訟法第273條之1第1項、第299條第1
    項前段，刑法第284條第1項前段、第62條前段、第41條第1
    項前段，刑法施行法第1條之1第1項、第2項前段，判決如主
    文。
本案經檢察官乙○○到庭執行職務。
中    華    民    國    98    年     5    月     4    日
                  刑事第三庭    法  官  李慧瑜
以上正本證明與原本無異。
如不服本判決應於收受判決後10日內向本院提出上訴書狀，並應
敘述具體理由；其未敘述上訴理由者，應於上訴期間屆滿後20日
內向本院補提理由書（均須按他造當事人之人數附繕本）「切勿
逕送上級法院」。
                                書記官  陳青瑜
中    華    民    國    98    年     5    月     4    日
附錄論罪科刑法條
中華民國刑法第284條
因過失傷害人者，處6月以下有期徒刑、拘役或5百元以下罰金，
致重傷者，處1年以下有期徒刑、拘役或5百元以下罰金。從事業
務之人，因業務上之過失傷害人者，處1年以下有期徒刑、拘役
或1千元以下罰金，致重傷者，處3年以下有期徒刑、拘役或2千
 元以下罰金。


司法院資訊處製作；財團法人民間司法改革基金會備份。
